臺灣新竹地方法院簡易庭裁定
                                     111年度竹秩字第28號
移送機關    新竹市警察局第二分局
被移送人    溫冠翔


上列被移送人因違反社會秩序維護法案件，經移送機關於中華民
國111年7月5日以竹市警二分偵字第1110018596號移送書移送審
理，本院裁定如下：
    主  文
溫冠翔無正當理由攜帶具有殺傷力之器械，處罰鍰新臺幣貳仟元
。扣案之鋁棒壹支沒入。
    事實及證據理由
一、被移送人溫冠翔於下列時、地有違反社會秩序維護法之行為
    ：
（一）時間：民國111年6月26日18時59分許。
（二）地點：新竹市○區○○路00號。
（三）行為：無正當理由攜帶具有殺傷力之鋁棒1支。
二、上開事實，有下列之事證證明屬實：
（一）被移送人溫冠翔於警詢時之供述。
（二）證人葉如茵、田以恩於警詢時之證述。
（三) 警員偵查報告。
（四）新竹市警察局第二分局東勢派出所扣押筆錄暨扣押物品目
      錄表1份。
（五）現場照片3張。
（六）扣案之鋁棒1支。
三、按無正當理由攜帶具有殺傷力之器械、化學製劑或其他危險
    物品者，處3日以下拘留或新臺幣3萬元以下罰鍰，社會秩序
    維護法第63條第1項第1款定有明文。
四、本件觀之卷附扣案鋁棒照片，棍身粗厚，有相當之長度，若
    持之攻擊他人，將造成他人生命、身體之危害，屬於具殺傷
    力之器械無疑。被移送人雖辯稱：我只是拿出鋁棒表達我的
    憤怒和不滿等語。按社會秩序維護法第63條第1項第1款所稱
    之「無正當理由」，係指行為人若所持目的與該器械於通常
    所使用之目的不同，而依當時客觀環境及一般社會通念，該
    持有行為因已逾該器械原通常使用之目的及範疇，致使該器
    械在客觀上因本具殺傷力之故，易造成社會秩序不安及存在
    不穩定危險之狀態，即屬之，當不以行為人是否已持之要脅
    他人生命、身體而產生實質危險為斷。查被移送人自承因債
    務糾紛，即拿出鋁棒表達憤怒與不滿，並以鋁棒碰觸證人田
    以恩等語，可知被移送人當時情緒並非理性，顯已造成社會
    秩序不安及存在不穩定危險。是被移送人係違反社會秩序維
    護法第63條第1項第1款之規定，應依法處罰。本院審酌被移
    送人違反之手段、情節、其自陳為高職肄業之智識程度、職
    業為泥作工、家庭經濟小康之生活狀況等一切情狀，量處如
    主文所示之處罰。
五、至扣案之鋁棒1支，係供被移送人違反本法行為所用之物，
    為其所有，業據其供明在卷，爰依社會秩序維護法第22條第
    3項之規定，併予宣告沒入。
六、依社會秩序維護法第46條第1項、第63條第1項第1款、第22
    條第3項，裁定如主文。
中    華    民    國   111    年    9   月     8     日
                  新竹簡易庭      法  官    黃怡文
以上正本證明與原本無異。
如不服本裁定，應於裁定送達後5日內向本院提出抗告狀。
中　　華　　民　　國　　111 　年　　9 　　月　　12　　日
                                  書記官    謝沛真 
附錄本案處罰條文：
社會秩序維護法第63條第1項第1款
有左列各款行為之一者，處3日以下拘留或新臺幣3萬元以下罰鍰
：
一、無正當理由攜帶具有殺傷力之器械、化學製劑或其他危險物
    品者。